【裁判字號】    89,毒抗,581
【裁判日期】    890623
【裁判案由】    毒品危害防制條例
【裁判全文】
臺灣高等法院刑事裁定                           八十九年度毒抗字第五八一號
    抗  告  人
    即  被  告  甲○○原名張.
右抗告人因違反毒品危害防制條例案件，不服臺灣桃園地方法院民國八十九年五月十
六日裁定（八十九年度毒聲字第三四一二號），提起抗告，本院裁定如左：
    主      文
抗告駁回。
    理      由
一、原裁定意旨如附件，茲引用之。
二、抗告意旨略以：抗告人於民國八十九年四月一日上午十一時五十分許，前往桃園
    縣八德市○○街五六巷四弄十號友人侯炎輝住處取款，未久即遭警查獲，抗告人
    從未施用安非他命，或因吸入侯炎輝所施用安非他命後排出之煙氣，及因服用自
    行至藥房購買之成藥，致尿液檢出有甲基安非他命陽性反應。原審不察，認抗告
    人有施用安非他命之犯行，抗告人實難甘服云云。
三、經查：
（一）抗告人為警查獲經採尿送驗結果，呈甲基安非他命陽性反應，有桃園縣衛生局
      八十九年五月一日不法藥物尿液檢定書一紙附卷可稽，而依行政院衛生署藥物
      食品檢驗局八十一年二月八日（八一）藥檢壹字第００一一五六號函示意旨，
      安非他命經口服投與後，約百分之七十於二十四小時內自尿中排出，約百分之
      九十於九十六小時內自尿中排出，且安非他命成分之檢出與其投與方式、投與
      量、個人體質、採尿時間與檢測儀器之精密度等諸多因素有關，是依上開資料
      推斷，最長可能不超過四日。本件抗告人既於八十九年四月一日中午十二時許
      遭警查獲，且於同日下午二時三十分許接受採尿，則於扣除查獲至採尿期間二
      小時三十分不可能施用之時間後，抗告人非法施用安非他命之時間應係在八十
      九年四月一日中午十二時前之九十三小時三十分鐘內某時。
（二）按吸入煙毒或安非他命之二手煙，於文獻上雖尚無能否由尿液中檢驗出煙毒或
      安非他命反應之研究報告，惟由法務部調查局檢驗煙毒或安非他命案件之經驗
      研判，若非長時間與吸毒者直接相向且存心大量吸入吸毒者所呼出之煙氣，以
      二手煙中可能存在之低劑量煙毒或安非他命，應不致在尿液中檢驗出煙毒或安
      非他命反應，此有該局八十二年八月六日（八二）發技一字第四一五三號函一
      紙在卷可憑。抗告人既自陳明知侯炎輝有施用安非他命，且於甫進入上址約十
      分鐘即為警查獲，則抗告人顯不可能與侯炎輝長時間且直接相向，並存心大量
      吸入侯炎輝所呼出之煙氣。
（三）抗告人自遭警查獲歷經警訊、偵查，均未供陳有服用成藥，迄提起本件抗告始
      作如上辯解，已未可遽信；況抗告人復未能提供所服用成藥送檢驗，所稱或因
      服用藥物導致尿液檢出甲基安非他命陽性反應，自無足採據。
四、原審以抗告人有施用第二級毒品安非他命之犯行，堪予認定，爰依毒品危害防制
    條例第二十條第一項及觀察勒戒處分執行條例第三條第一項之規定，裁定將抗告
    人送勒戒處所觀察、勒戒，並無不當。抗告人上開所陳各節，均無理由，應予駁
    回。
五、據上論斷，應依刑事訴訟法第四百十二條，裁定如主文。
中    華    民    國    八十九    年       六       月      二十三      日
                            臺灣高等法院刑事第六庭
                                審判長法  官  陳  春  秋
                                      法  官  黃  賽  月
                                      法  官  王  麗  莉
右正本證明與原本無異。
不得再抗告。
                             書記官  胡      儀
中    華    民    國    八十九    年        六      月      二十七      日


司法院資訊處製作；財團法人民間司法改革基金會備份。
